Inventaris van de stukken afkomstig van ambtenaren van het centraal bestuur tijdens de regering van Karel V gedeponeerd ter charterkamer van Holland
Nationaal Archief, Den Haag
- Stukken betreffende bijzondere onderwerpen.
  - Bemoeiingen van het Centraal Bestuur met Holland.
    - Bestrijding van de ketterij in Holland.
      - Placaat tegen het spreken buiten kerken en gasthuizen, met minuten van brieven van Hoochstraten, houdende maatregelen tegen aanstotelijke rederijkersspelen en preken; afschrift., 20 September 1539; 98; 1 stuk
      - Lijst van abten in de Nederlanden, geschikt om door de paus belast te worden met het toezicht op van ketterij verdachte geestelijken., z.j.; 99; 1 stuk
      - Kort onderricht voor het verlenen van aflaten van de H. Geest., z.j. (eerste helft 16e eeuw); 100; 1 stuk
    - Oorlogslasten van Hollandse steden en dorpen.
      - Request van ingezetenen van Wijk bij Heusden om te mogen genieten van het hun verleende octrooi van vrijdom van lasten en derhalve de tot onderhoud van ingekwartierde voetknechten uitgegeven gelden terug te mogen ontvangen; met bijlagen., 22 Juni 1524; 101; 1 omslag
      - Request van schout en geburen van Wijk in het land van Heusden aan de audiëncier om vrijstelling van hun aandeel in de bede om restitutie van gelden, door hen voorgeschoten in de oorlog tegen Gelderland., 24 Augustus 1525; 102; 1 stuk
      - Request van de regenten van Heusden aan de Keizer om verlichting van lasten., z.j. (1e helft 16e eeuw); 103; 1 stuk
      - Request van de geburen van Engelen en Vlijmen aan de Keizer om wegens de overgrote oorlogse waterschade vrijgesteld te worden van de helft van hun quote in de door Holland geconsenteerde bede., z.j. (1e helft 16e eeuw); 104; 1 stuk
    - Bescherming van Holland en Utrecht in 1536 en 1537.
      - Rapport van de secretaris van het Hof van Holland Mr. Pieter van Sinte Pieters, omtrent zijn bevinding van de sterkten in Holland en de voorzorgen, genomen tegen invallen van de Geldersen ingevolge aanschrijving van de landvoogdes van, 4 Juli (1536?); 105; 1 stuk
      - Instructie van het Hof van Holland voor de secretaris Mr. Pieter van Sinte Pieters om te gaan spreken met de tresorier Mr. Vincent Cornelisz. en de ontvanger van de beden Willem Goudt, over de betaling der voetknechten te Wijk bij Duurstede, Rhenen enz. Gelijktijdig afschrift., 16 Juli 1536; 106; 1 stuk
      - Brieven van Mr. Pieter van Sinte Pieters, secretaris, aan Gerrit van Assendelft, over de toegestane gelden voor de verdediging en daaraan verwante zaken., 6, 17, 21 Juli en 8 en 11 Augustus 1536; 107; 1 omslag
      - Stukken betreffende maatregelen ter verdediging der Nederlanden en Holland in het bijzonder tegen Frankrijk en Gelre., 1536; 108; 1 omslag
      - Memorie van de voorstellen van de Staten van Holland door de advocaat van den lande, over te geven aan de graaf van Hoochstraten te Brussel, omtrent de verdediging van het land tegen de Geldersen en de bescherming van de zeelieden tegen de Fransen., 11 Juni 1537; 109; 1 omslag
        Gedrukt bij Häpke: Niederl. Akten I, no. 308
      - Rapport van Philips van Uytwijck, secretaris van het Hof van Holland, van het verhoor te Brielle afgenomen, van twee Franse zeerovers, die met nog zeven andere te Oost-Voorne gestrand zijn., 14 Juni 1537; 110; 1 stuk
    - Handel in Spanje.
      - Stukken betreffende het verlof door Karel V als koning van Spanje aan de Hollanders en Zeeuwen verleend om in Spanje hun schepen te mogen laden als inwoners., 1532-1535; 111; 9 stukken in een omslag
        Een brief in regest bij Häpke: Niederl. Akten I, no. 222
    - Hollandse steden.
      - Amsterdam.
        - Brief van de landvoogdes aan de magistraat van Amsterdam, houdende verzoek om advies op een request van Pieter Jansz., 14 Maart 1526; 112; 1 stuk
        - Brief van de magistraat van Amsterdam aan het Hof van Holland met verzoek om gratie voor Pieter Jansz., die in den vreemde een doodslag heeft begaan., 13 April 1527; 113; 1 stuk
        - Brief van Reinier Brunt aan de graaf van Hoochstraten omtrent de benoeming van priesters en het in beslag nemen van schepen te Amsterdam., 16 October 1533; 114; 1 stuk
          Gedrukt bij Häpke: Niederl. Akten I, no. 134
        - Rapport van Ot van Malsen, secretaris van het Hof van Holland, van zijn onderzoek naar het uitvoeren van wapenen en minutie uit Amsterdam naar het buitenland., 22 en 23 December 1538; 115; 1 stuk
          Regest bij Häpke: Niederl. Akten I, no. 330
        - Ordonnantie op de ontvangst der inkomsten van de stad Amsterdam, vastgesteld door de stadhouder; gelijktijdig afschrift., October 1539; 116; 1 stuk
        - Brieven van Willem Willemsz. aan de graaf van Hoochstraten over allerlei zaken te Amsterdam., 1539; 117; 1 omslag
      - Brielle.
        - Brief van A. van Bronchorst aan de audiëncer Laurens du Blioul over een proces, hangende voor de Grote Raad van Mechelen tussen Den Briel en Dordrecht., 23 October 1525; 118; 1 stuk
      - Delft.
        - Stukken betreffende een geschil tussen de procureur-generaal van Holland en de stad Delft, voor de erven van Bouwe Hart, heer van Abbenbroek, over de vraag of de goederen van Bouwe Hart als burger van Delft, bij zijn verbanning geheel verbeurd verklaard hadden mogen worden., 1535-1537; 119; 1 omslag
      - Gouda.
        - Brief van Floris van Assendelft, baljuw en schout van Gouda, aan de Heer van Male over de vereniging van het baljuwschap met het kasteleinschap van Gouda; met afschrift van de commissie d.d. 30 Juni 1515 voor Jacob van Borselen als baljuw en schout van Gouda., 2 Januari 1522; z.j.; 120; 2 stukken
        - Stukken betreffende een geschil voor de Grote Raad van Mechelen tussen de magistraat van Gouda en Frederik Adriaensz. over steenovens; met retro-acta., 1530; 121; 1 omslag
        - Memorie van zaken betreffende de regering van Gouda, waarnaar informaties genomen moeten worden., z.j.; 122; 1 stuk
      - Gorinchem.
        - Stukken betreffende geschillen tussen regenten en burgerij van Gorinchem over het beheer der stedelijke financiën., 1515-1517; 123-144
          Aanw. 1867, XI, no. 3 (Auctie Beyers, no. 21)
          - Requesten van ingezetenen van Gorinchem aan de stadhouder, waarin zij zich beklagen over de drossaard en de regenten der stad, met een opgave van hetgeen de tresoriers bij hun laatste rekeningen schuldig zijn gebleven, ca. 1515, 123; 1 omslag
          - Memorie van de te Gorinchem voorgevallen ongeregeldheden met voorstellen tot voorzieningen ter verbetering van het stadsbestuur, z.j. (eind 1515 of begin 1516), 124; 1 omslag
          - Memorie van de excessen, gepleegd door inwoners van Gorinchem vóór de publicatie van de ordonnantie op het stadsbestuur van de stadhouder, z.j. (1516), 125; 1 stuk
          - Ordonnantie van de graaf van Nassau, stadhouder van Holland, Zeeland en (West) Friesland, waarnaar de wethouders en de inwoners van Gorinchem zich moeten gedragen omtrent een geschil tussen hen; gepubliceerd te Gorinchem 22 Januari 1516. Afschrift van bovenstaande ordonnantie, gevolgd door een commissie voor commissarissen, 31 Januari 1516, 126; 1 omslag
          - Opgave van excessen gepleegd door inwoners van Gorinchem nà het publiceren van de ordonnantie van de stadhouder, z.j. (na 22 Januari 1516), 127; 1 stuk
          - Acte van commissie door Karel V op heer Gerrit van Assendelft, Mr. Andries van Harghem en Jacob de Jonghe, om naar Gorinchem te gaan en de daar bestaande geschillen te beslechten. authentiek gelijktijdig afschrift, 12 Februari 1516, 128; 1 stuk
          - Staat van alle schulden en achterstallen der stad Gorkum, opgemaakt door de commissarissen G. van Assendelft, A. de Harghem en J. de Jonge, 30 April 1516, 129; 1 stuk
          - Korte staat van de jaarlijkse inkomsten der stad Gorinchem, getrokken uit voorgaande rekeningen, z.j. (April 1516), 130; 1 stuk
          - Brief van Hendrik van Nassau, als stadhouder, aan de Rekenkamer van Holland, betreffende het onderzoek der rekeningen van Gorinchem; Minuut. Met staat van inkomsten en uitgaven van de stad en lijst van aanmerkingen op de rekeningen, z.j. 9 Mei 1516, 131; 1 omslag
          - Stukken, gediend hebbende in het onderzoek naar het beheer van de financiën te Gorinchem. 1511-1516, 132-134
            - Rekening van geleverde materialen door de stad Gorinchem voor het maken en onderhouden van het blokhuis te Tuil; Met bijlagen, 1511, 132; 1 lias
            - Rekening van hetgeen de stad Gorinchem verschoten en ten koste gelegd heeft aan voetknechten, schepen, blokhuizen, wakers, boden, buskruit enz. sedert de inneming van Woudrichem; overgegeven aan commissarissen uit de Rekenkamer en gesloten 4 Juni 1513., 133; 1 stuk
            - Accoord tussen Philips van Bourgondië en de stad Gorinchem betreffende de accijnsen, molens enz.; Afschrift z.j, 24 Mei 1454. (1516), 134; 1 stuk
          - Voorstellen van de commissarissen G. van Assendelft, Andries van Harghem en Jacob de Jonge omtrent verbeteringen in het bestuur der stad Gorinchem, 19 Mei 1516, 135; 1 omslag
          - Memorie van de ongeregeldheden, die bevonden zijn in de rekeningen van Gorinchem van 1506-1515 door de commissarissen A. de Harghem en Hanneman, z.j. (Mei 1515), 136; 1 omslag
          - Ordonnantie van de Keizer betreffende de regering en het beheer der geldmiddelen in Gorinchem; Authenthiek afschrift, 24 Juni 1516, 137; 1 stuk
          - Doleantie van drossaard, burgemeesters en het gerecht van Gorinchem aan Karel V en zijn geheime Raad, tegen het besluit omtrent de betaling der schulden van genoemde stad van 24 Juni 1516., 138; 1 stuk
          - Brief van de stad 's-Hertogenbosch aan Keizer Karel V, waarin zij belooft de burgers van Gorinchem, die wegens de achterstallige schulden dier stad gearresteerd zijn, te zullen ontslaan en nog 3 maanden uitstel van betaling te zullen verlenen; Met brief van de stad Gorinchem aan de audiëncer Laurens du Blioul betreffende eerstgenoemde brief, 29 Maart 1517. 30 Maart 1517, 139; 2 stukken
          - Memorie van de voorstellen, door burgemeesters en regenten van Gorinchem aan de commissarissen gedaan, om de stad uit haar schulden te helpen, 31 Juli 1517, 140; 1 stuk
          - Korte staat van de inkomsten en uitgaven der stad Gorinchem, opgemaakt door de commissarissen, 5 Augustus 1517, 141; 1 stuk
          - Kohier van de schulden der stad Gorinchem, meegedeeld aan de commissarissen, 8 Augustus 1517, 142; 1 stuk
          - Verbaal van de commissarissen Frederik van Renesse, Vincent Cornelisz. en Andries van Harghem, wegens het onderzoek der geschillen in Gorinchem en de toestand der financiën, 24 Augustus 1517, 143; 1 stuk
          - Ordonnantie van Karel V betreffende het bestuur der stad Gorinchem en het beheer der geldmiddelen; Minuut en gelijktijdig afschrift, 28 December 1517, 144; 1 omslag
        - Request van deken en kapittel van Gorinchem aan de Keizer om herstel in hun rechten op de kerk van Weesp; met apostille; Met minuut van Du Blioul., 1 April 1527; 145; 2 stukken
          Het is twijfelachtig of de minuut van Du Blioul bij dit stuk behoort. Uit de wormgaten blijkt, dat het er steeds bijgelegen heeft
        - Request van de magistraat van Gorinchem aan de Keizer om vrijstelling van een deel der bede en mandament tegen de bewoners van Arkel ten behoeve van het uitdiepen der stadsgrachten., z.j. (1e helft der 16e eeuw); 146; 1 stuk
      - Haarlem.
        - Stukken betreffende het verlenen van een privilege voor de haringpakkerij van Haarlem., 1514 en 1515; 147; 1 omslag
        - Stukken betreffende een geschil tussen Haarlem en Heemstede over het tappen van bier en wijn en het heffen van accijns in laatstgenoemde heerlijkheid., 1526 en 1527; 148; 1 omslag
        - Stukken betreffende de brouwerijen te Haarlem., 1535; 149; 1 omslag
      - Leiden.
        - Request van burgemeesters en schepenen van Leiden aan de Keizer om aan de gedeputeerden ter dagvaart met de Geldersen op te dragen, te klagen over de vervolgingen, door de erfgenamen van de heer Van Brouckhuysen en Van Nyevelt de poorters van Leiden aangedaan., z.j.; 150; 1 stuk
        - Acte van absolutie d.d. April 1480 door Maximiliaan en Maria voor die van Leiden, wegens de hulp, door vele inwoners verleend aan Reinier van Borchuysen c.s. met vaststelling van de te betalen boete; Authentiek afschrift., 18 Augustus 1503; 151; 1 stuk
        - Request van burgemeesters van Leiden om uitstel van dagvaarding voor de Grote Rand te Mechelen, wegens verzet tegen het doortrekken van enige ruiters op 8 Mei 1513. Met apostille waarbij een maand uitstel wordt verleend., z.j. (1513); 151A; 1 stuk
        - Memorie betreffende renten ten laste van Leiden., z.j.; 152; 1 stuk
    - Delfland.
      - Acte van vonnis door Karel V in een geschil tussen heemraden en ambachtsbewaarders in Delfland over hun wederzijdse bevoegdheden; Gelijkt. incompleet afschrift., 9 Maart 1523; 153; 1 stuk
    - Heerlijkheden in Holland.
      - Acte van belening d.d. 1477 door Maximiliaan en Maria aan Walrave van Brederode met de hoge heerlijkheid van Brederode op zekere condities; Authentiek afschrift., z.j. (1e helft 16e eeuw); 154; 1 stuk
      - Stukken betreffende de heerlijkheid Dalem; 16e eeuws afschrift., 1470-1513; 155; 1 omslag
        Aanw. 1892, no. 1, VIa
      - Stukken betreffende de dijken bij Dalem; 16e eeuws afschrift., 1415-1416; 156; 1 stuk
        Aanw. 1892, no. 1, VIb
      - Request van Françoise van Luxemburg, douairière van Egmond, aan de Keizer over moeilijkheden bij het verheffen van de Egmondse lenen., z.j. (tussen 1528 en 1540); 157; 1 stuk
      - Notitie omtrent het heffen van tienden van de gorzen van Egmond in Putten., z.j. (1e helft 16e eeuw); 158; 1 stuk
      - Rapport van Mr. Arnoud Sasbout, raad, en Mr. Philips van Uytwijck, secretaris van het Hof van Holland, van hun informatiën op verzoek van de ambachtsheer van Hardingsveld binnen Gorinchem genomen, over de betaling van rechten bij het overdragen van eigendommen binnen de jurisdictie van Hardingsveld., 1549; 159; 1 stuk
      - Acten van belening van Otto en Gerrit van Arkel met de heerlijkheid en het slot Heukelom. Authentieke copieën (1e helft 16e eeuw)., 11 Juni 1486 en 30 Mei 1519; 160; 2 stukken
      - Brief van N.N. aan de audiëncier Laurens du Blioul over een proces, hangende voor de Grote Raad te Mechelen over de heerlijkheid van de Leck., 27 October 1525; 161; 1 stuk
    - Abdij van Egmond.
      - Rapport door Petrus de Gouda, deken van Naaldwijk, Mr. Vincent Cornelisz., rekenmeester, en Reynier Brunt, procureur-generaal van Holland, van het door hen, ingevolge commissie van de landvoogdes, verrichte in de electie van broeder Willem van der Goes als abt van Egmond., 20 December 1526; 162; 1 stuk
    - Slot te Muiden.
      - Stukken betreffende een onderzoek naar de overgave van het slot te Muiden aan de Geldersen door Jan van Alkemade, baljuw van Gooiland, op last van het Hof van Holland ingesteld., 1523; 163; 1 omslag
        De stukken zijn door het Hof naar de landvoogdes opgezonden
      - Request van Cornelis van Borselen, baljuw van Gooiland en kastelein te Muiden, aan de graaf van Hoochstraten, om voldoening van twee buitengewone toelagen voor de verdediging van het slot., z.j. (ca. 1 Januari 1530); 164; 1 stuk
    - Bibliotheek van het Hof van Holland.
      - Brief van de stadhouder van Hoochstraten aan de Rekenkamer van Holland over de middelen om te voldoen aan de condities van Mr. Jan Dircsz. van der Haer voor zijn overkomst naar Den Haag met zijn bibliotheek en het beschikbaar stellen ten algemene nutte daarvan., 3 Augustus 1530; 165; 1 stuk
      - Brief van het Hof van Holland aan de stadhouder van Hoochstraten over het aanbod van Mr. Jan Dircsz. van der Haer, kanunnik te Gorinchem, om met zijn bibliotheek naar Den Haag te komen, mits men hem van een prove in de Hofkapel voorziet., 17 Februari 1531; 166; 1 stuk
      - Memorie van de condities, waarop Mr. Jan Dircsz. van der Haer, kanunnik te Gorinchem, met zijn bibliotheek naar Den Haag wiloverkomen en die bibliotheek ten algemene nutte aan de Keizer als graaf van Holland wil vermaken; Gelijktijdig afschrift., 15 Februari 1531; 167; 1 stuk
    - Geschillen van Holland met Utrecht voor 1528
      - Algemeen.
        - Stukken betreffende een geschil tussen de rentmeester-generaal van Holland, Claes de Vrieze, en de steden Utrecht en Amersfoort over de betaling van een rente in een verouderde muntsoort., 1460 en 1461; 168, 168.1, 168.2; 1 omslag en 2 charters (aaneengehecht)
          - Stukken, 168
          - Charter, 1461 januari 7, 168.1
          - Charter, 1460 september 28, 168.1
        - Overeenkomst, gesloten tussen gedeputeerden van Karel V en van de bisschop van Utrecht tot wegneming van de hangende geschillen tussen Holland en Utrecht; Authentiek afschrift; (gelijktijdig?)., 26 Juni 1515. z.j.; 169; 1 stuk
        - Stukken betreffende klachten over de rechtspraak van dekens en provisoren, om die in Den Haag met de gedeputeerden van de aartsdiaken van Utrecht te bespreken., 11 September 1515; 170; 1 omslag
        - Stukken betreffende moeilijkheden van het Domkapittel met de abt van Egmond over de incorporatie van de kerk te Sassenheim bij het Domkapittel., 1522; 171; 2 stukken
        - Verslag (door Joost Sasbout) van een dagvaart over waterschaps- en jurisdictiegeschillen van Hollandse en Utrechtse afgevaardigden te Woerden op, 24 Juni 1523; 172; 1 stuk
        - Briefwisseling tussen Rutger van der Karck en Joost Sasbout over de beslechting te Woerden van tussen Holland en Utrecht hangende geschillen., 4 en 7 Juli 1523; 173; 2 stukken
        - Brief van de Staten van Utrecht aan de landvoogdes omtrent de vaststelling van een dag voor het houden van een bespreking der geschillen betreffende de venen in Gooiland; Met notities van Laurens du Blioul., 9 Augustus 1523; 174; 1 stuk
        - Brief van de Staten van Utrecht aan de landvoogdes over het houden van een dagvaart in Den Haag inplaats van te Utrecht over de geschillen betreffende de venen., 24 Augustus 1523; 175; 1 stuk
        - Brief van de Staten van Utrecht aan de graaf van Hoochstraten over het afbreken van huizen bij Oudewater op bevel van het Hof van Holland., 12 October 1523; 176; 1 stuk
        - Brief van de Staten van Utrecht aan de bisschop betreffende een geschil met Holland over rechten op enige huizen bij Oudewater; Gelijktijdig afschrift., 22 October 1523; 177; 1 stuk
        - Credentiebrief van de Staten van Utrecht op Thomas van Nijkercken, koorbisschop, en Adam Wijnandi, kanunnik van St. Marie te Utrecht, als gezanten naar de landvoogdes., 31 October 1523; 178; 1 stuk
        - Brief van de Staten van Utrecht aan het Hof van Holland over het legeren van voetknechten en het maken van versterkingswerken aan de vaart naar Utrecht op Stichts grondgebied., 7 November 1523; 179; 1 stuk
        - Request van Walraven van Brederode, heer van Vianen, aan de Keizer met verzoek om maatregelen tegen geweldplegingen van die van Utrecht in zijn heerlijkheid Jaarsveld. Met kantbeschikkingen van 11 September 1525. Origineel met aangehechte authentiek afschrift van de verkoopbrief van, 6 April 1333; 180; 1 omslag
        - Brief van de graaf van Hoochstraten aan Mr. Jan van Duvenvoorde ten geleide van een request van de heer van Brederode, met opdracht, om dat request te doen adviseren en te bespreken met de Utrechtse gedeputeerden., 19 September 1525; 181; 1 stuk
        - Verbaal van de onderhandelingen te Den Haag tussen gedeputeerden van de Keizer en van de bisschop over de geschillen tussen Holland en Utrecht., September 1525; 182; 1 stuk
        - Brief van Johan van Duvenvoorde, raad in het Hof van Holland, aan de graaf van Hoochstraten, met rapport van zijn besprekingen te Utrecht., 3 October 1525; 183; 1 stuk
        - Brief van de bisschop van Utrecht aan de landvoogdes over het inbeslagnemen van Hollandse inkomsten van het klooster der Predikheren binnen Utrecht., 10 October 1525; 184; 1 stuk
        - Brief van Hendrik van Beieren, elect van Utrecht, aan de gedeputeerden van de Keizer ter dagvaart te Schoonhoven, houdende credentie voor zijn afgevaardigden., 15 November 1525; 185; 1 stuk
        - Rapport van de gedeputeerden van de landvoogdes van hun onderhandelingen met de gedeputeerden van de bisschop te Schoonhoven., 28 November 1525; 186; 1 stuk
        - Verklaring van hetgeen de elect van Utrecht te Schoonhoven beloofd heeft aan de gedeputeerden van de Keizer., z.j. (na 28 November 1525); 187; 1 stuk
        - Instructie voor Mr. Arend Sandelin, griffier van het Hof van Holland, om te reizen naar het Hof te Mechelen en daar enige geschillen tussen Holland en Utrecht te bespreken., 25 Februari 1526; 188; 1 stuk
        - Brief van de bisschop van Utrecht aan de landvoogdes over een klacht tegen de drost van Vollenhove wegens het aanhouden van een schip van een burger uit Hoorn., 28 Februari 1526; 189; 1 stuk
        - Brief van de Staten van Utrecht aan de landvoogdes met verzoek om de te houden dagvaart te IJsselstein uit te stellen tot de terugkomst van de bisschop., 3 April 1526; 190; 1 stuk
        - Brief van de bisschop van Utrecht aan de landvoogdes in antwoord op een schrijven van 23 Februari 1526, over het nakomen van wat op de dagvaart te Schoonhoven overeengekomen is., 6 April 1526; 191; 1 stuk
        - Brief van de landvoogdes aan de elect van Utrecht over de geschillen tussen Holland en Utrecht; Minuut., 24 April 1526; 192; 1 stuk
        - Memorie van de bezwaren van de bisschop van Utrecht betreffende Steenwijk, grensgeschillen en geestelijke jurisdictie, door zijn broeder paltsgraaf Frederik aan de Keizer voor te dragen., Augustus 1526; 193; 1 stuk
        - Brief van de landvoogdes aan de Staten van Utrecht in antwoord op een verzoek om vrijgeleide voor gedeputeerden; Afschrift., 14 September 1526; 194; 1 stuk
        - Octrooi van de Keizer tot tijdelijke opheffing van het arrest op goederen van inwoners van Utrecht, in Holland gelegen; Gelijktijdig afschrift., 29 October 1526; 195; 1 stuk
        - Brief van de bisschop van Utrecht aan de landvoogdes met voorstel om een dagvaart te houden van wederzijdse gedeputeerden tot wegneming van de geschillen; Met aantekeningen van Du Blioul., 14 November 1526; 196; 1 stuk
        - Credentiebrief van de Staten van Utrecht voor Rutger van der Karck, afgevaardigde naar Brussel., 20 November 1526; 197; 1 stuk
        - Rapport, uitgebracht aan de landvoogdes door de gedeputeerden van de Keizer, in onderhandeling geweest zijnde met die van Utrecht o.a. over het doorsteken van de Aa, de venen in Gooiland., 23 Maart 1527; 198; 1 stuk
        - Memorie van hetgeen verhandeld is tussen gedeputeerden van de Keizer, en van de bisschop en de Staten van Utrecht op de dagvaart in Den Haag., Maart 1527; 199; 1 stuk
        - Brief van de landvoogdes aan de Raden in Holland over de laatst gehouden dagvaart en over de gearresteerde Utrechtse goederen; Gelijktijdig afschrift., 3 April 1527; 200; 1 stuk
        - Memorie door de gedeputeerden van de bisschop, overgegeven aan de gedeputeerden van de landvoogdes, betreffende de hangende geschillen tussen Holland en Utrecht, de restitutie van Steenwijk en precariën voor de bisschop., 12 Mei 1527; 201; 1 stuk
        - Stukken betreffende de dagvaart te IJsselstein van gedeputeerden van de Keizer en van de bisschop van Utrecht over het verdiepen van de IJssel., 23 Mei en 10 Juli 1527; 202; 1 omslag
          Aanw. 1860. Auctie Van Voorst, no. 560
        - Rapport van het te Gent tussen de kanselier van de bisschop van Utrecht en de gedeputeerden van de landvoogdes verhandelde over de precariën van de bisschop in 's Keizers landen en de opheffing van het beslag door burgers van Vollenhove, gelegd op goederen van die van Steenwijk., 21 Juni 1527; 203; 1 stuk